---
title: "species"
author: "Shuchen Kou"
date: "2025-06-08"
output: html_document
---

```{r}
install.packages("glmnet")
install.packages("car")
library(car)
install.packages("mgcv")
library(mgcv)
```
```{r}
data_train<-read.csv("train.csv",header=TRUE)
data_test<-read.csv("test.csv",header=TRUE)
train_1<-subset(data_train, Species=="Angophora.costata")
train_2<-subset(data_train, Species=="Corymbia.gummifera")
train_3<-subset(data_train, Species=="Corymbia.intermedia")
train_4<-subset(data_train, Species=="Eucalyptus.blakelyi")
train_5<-subset(data_train, Species=="Eucalyptus.carnea")
train_6<-subset(data_train, Species=="Eucalyptus.fastigata")
train_7<-subset(data_train, Species=="Eucalyptus.campanulata")
train_8<-subset(data_train, Species=="Eucalyptus.nova-anglica")

```

```{r}
test_1<-subset(data_test, Species=="Angophora.costata")
test_2<-subset(data_test, Species=="Corymbia.gummifera")
test_3<-subset(data_test, Species=="Corymbia.intermedia")
test_4<-subset(data_test, Species=="Eucalyptus.blakelyi")
test_5<-subset(data_test, Species=="Eucalyptus.carnea")
test_6<-subset(data_test, Species=="Eucalyptus.fastigata")
test_7<-subset(data_test, Species=="Eucalyptus.campanulata")
test_8<-subset(data_test, Species=="Eucalyptus.nova-anglica")

```

#species1
```{r}
library(car)

Logistic_1<-glm(as.factor(pres.abs)~long+lat+disturb+rainann+soildepth+soilfert+tempann+topo+easting+northing,data = train_1,family=binomial)
summary(Logistic_1)
Logi_prediction_1<-predict(Logistic_1,newdata=test_1,type="response")
#lat	和 northing 高度相关
#long	和 easting 高度相关
#删掉lat 和long
vif(Logistic_1)
```

```{r}
# lasso（可行）
library(glmnet)
x<-model.matrix(pres.abs~long+lat+disturb+rainann+soildepth+soilfert+tempann+topo+easting+northing,data=train_1)[, -1]
y<-as.factor(train_1$pres.abs)
set.seed(123)
cv_fit<-cv.glmnet(x,y,family="binomial",alpha=1)
best_lambda<-cv_fit$lambda.min

# 用最优 lambda 拟合最终模型
lasso_model<-glmnet(x,y,family="binomial",alpha=1,lambda=best_lambda)
coef(lasso_model)

# 测试集也要转为设计矩阵
x_test<-model.matrix(~long+lat+disturb+rainann+soildepth+soilfert+tempann+topo+easting+northing,data=test_1)[, -1]
predicted_prob<-predict(lasso_model,newx=x_test,type = "response")
result_1<-data.frame(id=test_1$id,predicted_prob=as.vector(predicted_prob))
```
Ridge 更适合处理这种“有共线性”的模型

样本是否类别严重不平衡？
→ ❌ LASSO 很容易崩溃（之前你已经试过多次）
→ ✔️ Ridge 对这种情况更稳定，不容易出错

```{r}
#ridge（可行）（apply）
library(glmnet)
x<-model.matrix(pres.abs~disturb+rainann+soildepth+soilfert+tempann+topo+easting+northing,data=train_1)[, -1]
y<-train_1$pres.abs
cv_fit<-cv.glmnet(x,y,family="binomial",alpha=0)
best_lambda<-cv_fit$lambda.min

# 用最优 lambda 拟合最终模型
ridge_model<-glmnet(x,y,family="binomial",alpha=0,lambda=best_lambda)
coef(ridge_model)

# 测试集也要转为设计矩阵
x_test<-model.matrix(~disturb+rainann+soildepth+soilfert+tempann+topo+easting+northing,data=test_1)[, -1]
predicted_prob<-predict(ridge_model,newx=x_test,type = "response")

result_1<-data.frame(id=test_1$id,predicted_prob=as.vector(predicted_prob))

```
```{r}
#gam
library(mgcv)
#long+lat 共线性
#disturb+soildepth+topo 不显著
Logi_gam_1<-gam(pres.abs~s(rainann)+factor(soilfert)+s(tempann)+s(easting)+northing,family=binomial,data=train_1)
pred_gam<-predict(Logi_gam_1,newdata=test_1,type="response")
summary(Logi_gam_1)
#可视化
#plot(Logi_gam_1, pages = 1, shade = TRUE)
result_gam_1<-data.frame(id=test_1$id,predicted_prob=as.vector(pred_gam))

```


#species2
```{r}
#glm（apply）
Logistic_2<-glm(as.factor(pres.abs)~disturb+rainann+soildepth+soilfert+tempann+topo+easting+northing,data = train_2,family=binomial)
summary(Logistic_2)
Logi_prediction_2<-predict(Logistic_2,newdata=test_2,type="response")
vif(Logistic_2)
#lat	和 northing 高度相关
#long	和 easting 高度相关
#删掉lat 和long
result_2<-data.frame(id=test_2$id,predicted_prob=as.vector(predicted_prob))
```


```{r}
table(train_2$pres.abs)
```
你现在使用 glmnet() 进行 二分类建模（binomial），但是你的数据里，其中一个类别的样本太少（少于 8 个），这会导致：
交叉验证（cv.glmnet）结果不稳定；
模型容易过拟合或完全不收敛；
正则化失效或分类概率极端（0 或 1）。

就说明你在 train_2 中，类别 1 的数据太少（比如只有 8 个），这个会直接触发 glmnet 的警告
***换成gam() 做建模

```{r}
# lasso和ridge都不可行
library(glmnet)
x<-model.matrix(pres.abs~long+lat+disturb+rainann+soildepth+soilfert+tempann+topo+easting+northing,data=train_2)[, -1]
y<-train_2$pres.abs
cv_fit<-cv.glmnet(x,y,family="binomial",alpha=0)
best_lambda<-cv_fit$lambda.min

# 用最优 lambda 拟合最终模型
ridge_model<-glmnet(x,y,family="binomial",alpha=0,lambda=best_lambda)
coef(ridge_model)

# 测试集也要转为设计矩阵
x_test<-model.matrix(~long+lat+disturb+rainann+soildepth+soilfert+tempann+topo+easting+northing,data=test_2)[, -1]
predicted_prob<-predict(ridge_model,newx=x_test,type = "response")

result_2<-data.frame(id=test_2$id,predicted_prob=as.vector(predicted_prob))

```

```{r}
library(mgcv)
#disturb+soilfert+easting 不显著
Logi_gam_2<-gam(pres.abs~rainann+s(soildepth)+s(tempann)+s(topo)+s(northing),family=binomial,data=train_2)
pred_gam<-predict(Logi_gam_2,newdata=test_2,type="response")
summary(Logi_gam_2)

result_gam_2<-data.frame(id=test_2$id,predicted_prob=as.vector(pred_gam))
```


#species3
```{r}
#glm（apply）
Logistic_3<-glm(as.factor(pres.abs)~disturb+rainann+soildepth+soilfert+tempann+topo+easting+northing,data = train_3,family=binomial)
summary(Logistic_3)
Logi_prediction_3<-predict(Logistic_3,newdata=test_3,type="response")
result_3<-data.frame(id=test_3$id,predicted_prob=as.vector(predicted_prob))
vif(Logistic_3)
#lat	和 northing 高度相关
#long	和 easting 高度相关
#删掉lat 和long
```
主要原因：极端样本不平衡 + 少量正类（pres.abs = 1 只有 8 个）
这个数据太“稀疏”，glmnet() 即使尝试用很大的惩罚也收敛不了，最后模型根本没学到任何有用的东西（结果为空模型）。
***放弃 LASSO，直接用逻辑回归 glm()

```{r}
# lasso（不可行）
library(glmnet)
x<-model.matrix(pres.abs~long+lat+disturb+rainann+soildepth+soilfert+tempann+topo+easting+northing,data=train_3)[, -1]
y<-as.factor(train_3$pres.abs)
set.seed(123)
cv_fit<-cv.glmnet(x,y,family="binomial",alpha=1)
best_lambda<-cv_fit$lambda.min

# 用最优 lambda 拟合最终模型
lasso_model<-glmnet(x,y,family="binomial",alpha=1,lambda=best_lambda)
coef(lasso_model)

# 测试集也要转为设计矩阵
x_test<-model.matrix(~long+lat+disturb+rainann+soildepth+soilfert+tempann+topo+easting+northing,data=test_3)[, -1]
predicted_prob<-predict(lasso_model,newx=x_test,type = "response")
result_3<-data.frame(id=test_3$id,predicted_prob=as.vector(predicted_prob))
```

```{r}
#ridge（不可行）
library(glmnet)
x<-model.matrix(pres.abs~long+lat+disturb+rainann+soildepth+soilfert+tempann+topo+easting+northing,data=train_3)[, -1]
y<-train_3$pres.abs
cv_fit<-cv.glmnet(x,y,family="binomial",alpha=0)
best_lambda<-cv_fit$lambda.min

# 用最优 lambda 拟合最终模型
ridge_model<-glmnet(x,y,family="binomial",alpha=0,lambda=best_lambda)
coef(ridge_model)

# 测试集也要转为设计矩阵
x_test<-model.matrix(~long+lat+disturb+rainann+soildepth+soilfert+tempann+topo+easting+northing,data=test_3)[, -1]
predicted_prob<-predict(ridge_model,newx=x_test,type = "response")

result_3<-data.frame(id=test_3$id,predicted_prob=as.vector(predicted_prob))
```


```{r}
library(mgcv)
#rainann+soilfert+topo+easting+northing 不显著
Logi_gam_3<-gam(pres.abs~factor(disturb)+soildepth+s(tempann),family=binomial,data=train_3)
pred_gam<-predict(Logi_gam_3,newdata=test_3,type="response")
summary(Logi_gam_3)

result_gam_3<-data.frame(id=test_3$id,predicted_prob=as.vector(pred_gam))
```


#species4
```{r}
Logistic_4<-glm(as.factor(pres.abs)~long+lat+disturb+rainann+soildepth+soilfert+tempann+topo+easting+northing,data = train_4,family=binomial)
summary(Logistic_4)
Logi_prediction_4<-predict(Logistic_4,newdata=test_4,type="response")
vif(Logistic_4)
#lat	和 northing 高度相关
#long	和 easting 高度相关
#删掉lat 和long
```

```{r}
# lasso（可行）
library(glmnet)
x<-model.matrix(pres.abs~long+lat+disturb+rainann+soildepth+soilfert+tempann+topo+easting+northing,data=train_4)[, -1]
y<-as.factor(train_4$pres.abs)
set.seed(123)
cv_fit<-cv.glmnet(x,y,family="binomial",alpha=1)
best_lambda<-cv_fit$lambda.min

# 用最优 lambda 拟合最终模型
lasso_model<-glmnet(x,y,family="binomial",alpha=1,lambda=best_lambda)
coef(lasso_model)

# 测试集也要转为设计矩阵
x_test<-model.matrix(~long+lat+disturb+rainann+soildepth+soilfert+tempann+topo+easting+northing,data=test_4)[, -1]
predicted_prob<-predict(lasso_model,newx=x_test,type = "response")
result_4<-data.frame(id=test_4$id,predicted_prob=as.vector(predicted_prob))
```

```{r}
#ridge（可行）（apply）
library(glmnet)
x<-model.matrix(pres.abs~disturb+rainann+soildepth+soilfert+tempann+topo+easting+northing,data=train_4)[, -1]
y<-train_4$pres.abs
cv_fit<-cv.glmnet(x,y,family="binomial",alpha=0)
best_lambda<-cv_fit$lambda.min

# 用最优 lambda 拟合最终模型
ridge_model<-glmnet(x,y,family="binomial",alpha=0,lambda=best_lambda)
coef(ridge_model)

# 测试集也要转为设计矩阵
x_test<-model.matrix(~disturb+rainann+soildepth+soilfert+tempann+topo+easting+northing,data=test_4)[, -1]
predicted_prob<-predict(ridge_model,newx=x_test,type = "response")

result_4<-data.frame(id=test_4$id,predicted_prob=as.vector(predicted_prob))
```

```{r}
library(mgcv)

Logi_gam_4<-gam(pres.abs~factor(disturb)+rainann+s(soildepth)+factor(soilfert)+s(tempann)+topo+s(easting)+s(northing),family=binomial,data=train_4)
pred_gam<-predict(Logi_gam_4,newdata=test_4,type="response")
summary(Logi_gam_4)

result_gam_4<-data.frame(id=test_4$id,predicted_prob=as.vector(pred_gam))
```


#species5
```{r}
#glm（apply）
Logistic_5<-glm(as.factor(pres.abs)~disturb+rainann+soildepth+soilfert+tempann+topo+easting+northing,data = train_5,family=binomial)
summary(Logistic_5)
Logi_prediction_5<-predict(Logistic_5,newdata=test_5,type="response")
result_5<-data.frame(id=test_5$id,predicted_prob=as.vector(predicted_prob))
vif(Logistic_5)
#lat	和 northing 高度相关
#long	和 easting 高度相关
#删掉lat 和long
```
常见原因：
变量太多或共线性严重
比如 long 和 easting，lat 和 northing 可能高度相关；
这些冗余变量会导致模型过拟合。

样本类别不平衡（pres.abs = 1 非常少）
比如你前面说的 1159 个 0，对比 8 个 1，这种不平衡会让模型趋向输出极端概率（接近0或1）；
模型容易“只学到如何预测 0”，忽略了稀少的正类。

某些变量完美区分了类别（分离现象）
比如某个变量在 pres.abs=1 时总是大于 100，在 pres.abs=0 时总是小于 100，模型会直接给出极端概率。

```{r}
# lasso（不可行）
library(glmnet)
x<-model.matrix(pres.abs~long+lat+disturb+rainann+soildepth+soilfert+tempann+topo+easting+northing,data=train_5)[, -1]
y<-as.factor(train_5$pres.abs)
set.seed(123)
cv_fit<-cv.glmnet(x,y,family="binomial",alpha=1)
best_lambda<-cv_fit$lambda.min

# 用最优 lambda 拟合最终模型
lasso_model<-glmnet(x,y,family="binomial",alpha=1,lambda=best_lambda)
coef(lasso_model)

# 测试集也要转为设计矩阵
x_test<-model.matrix(~long+lat+disturb+rainann+soildepth+soilfert+tempann+topo+easting+northing,data=test_5)[, -1]
predicted_prob<-predict(lasso_model,newx=x_test,type = "response")
result_5<-data.frame(id=test_3$id,predicted_prob=as.vector(predicted_prob))
```


```{r}
#ridge（不可行）
library(glmnet)
x<-model.matrix(pres.abs~long+lat+disturb+rainann+soildepth+soilfert+tempann+topo+easting+northing,data=train_5)[, -1]
y<-train_5$pres.abs
cv_fit<-cv.glmnet(x,y,family="binomial",alpha=0)
best_lambda<-cv_fit$lambda.min

# 用最优 lambda 拟合最终模型
ridge_model<-glmnet(x,y,family="binomial",alpha=0,lambda=best_lambda)
coef(ridge_model)

# 测试集也要转为设计矩阵
x_test<-model.matrix(~long+lat+disturb+rainann+soildepth+soilfert+tempann+topo+easting+northing,data=test_5)[, -1]
predicted_prob<-predict(ridge_model,newx=x_test,type = "response")

result_5<-data.frame(id=test_5$id,predicted_prob=as.vector(predicted_prob))
```


```{r}
library(mgcv)
#topo不显著
Logi_gam_5<-gam(pres.abs~factor(disturb)+rainann+soildepth+factor(soilfert)+s(tempann)+easting+s(northing),family=binomial,data=train_5)
pred_gam<-predict(Logi_gam_5,newdata=test_5,type="response")
summary(Logi_gam_5)

result_gam_5<-data.frame(id=test_5$id,predicted_prob=as.vector(pred_gam))
```


#species6
```{r}
Logistic_6<-glm(as.factor(pres.abs)~disturb+rainann+soildepth+soilfert+tempann+topo+easting+northing,data = train_6,family=binomial)
summary(Logistic_6)
Logi_prediction_6<-predict(Logistic_6,newdata=test_6,type="response")
vif(Logistic_6)
#lat	和 northing 高度相关
#long	和 easting 高度相关
#删掉lat 和long

```

```{r}
# lasso（可行）
library(glmnet)
x<-model.matrix(pres.abs~long+lat+disturb+rainann+soildepth+soilfert+tempann+topo+easting+northing,data=train_6)[, -1]
y<-as.factor(train_6$pres.abs)
set.seed(123)
cv_fit<-cv.glmnet(x,y,family="binomial",alpha=1)
best_lambda<-cv_fit$lambda.min

# 用最优 lambda 拟合最终模型
lasso_model<-glmnet(x,y,family="binomial",alpha=1,lambda=best_lambda)
coef(lasso_model)

# 测试集也要转为设计矩阵
x_test<-model.matrix(~long+lat+disturb+rainann+soildepth+soilfert+tempann+topo+easting+northing,data=test_6)[, -1]
predicted_prob<-predict(lasso_model,newx=x_test,type = "response")
result_6<-data.frame(id=test_6$id,predicted_prob=as.vector(predicted_prob))
```

```{r}
#ridge（可行）（apply）
library(glmnet)
x<-model.matrix(pres.abs~disturb+rainann+soildepth+soilfert+tempann+topo+easting+northing,data=train_6)[, -1]
y<-train_6$pres.abs
cv_fit<-cv.glmnet(x,y,family="binomial",alpha=0)
best_lambda<-cv_fit$lambda.min

# 用最优 lambda 拟合最终模型
ridge_model<-glmnet(x,y,family="binomial",alpha=0,lambda=best_lambda)
coef(ridge_model)

# 测试集也要转为设计矩阵
x_test<-model.matrix(~disturb+rainann+soildepth+soilfert+tempann+topo+easting+northing,data=test_6)[, -1]
predicted_prob<-predict(ridge_model,newx=x_test,type = "response")

result_6<-data.frame(id=test_6$id,predicted_prob=as.vector(predicted_prob))
```

```{r}
library(mgcv)
#disturb+soildepth+topo不显著
Logi_gam_6<-gam(pres.abs~s(rainann)+factor(soilfert)+s(tempann)+s(easting)+s(northing),family=binomial,data=train_6)
pred_gam<-predict(Logi_gam_6,newdata=test_6,type="response")
summary(Logi_gam_6)

result_gam_6<-data.frame(id=test_6$id,predicted_prob=as.vector(pred_gam))
```


#species7
```{r}
Logistic_7<-glm(as.factor(pres.abs)~long+lat+disturb+rainann+soildepth+soilfert+tempann+topo+easting+northing,data = train_7,family=binomial)
summary(Logistic_7)
Logi_prediction_7<-predict(Logistic_7,newdata=test_7,type="response")
vif(Logistic_7)
#lat	和 northing 高度相关
#long	和 easting 高度相关
#删掉lat 和long
```

```{r}
# lasso（可行）
library(glmnet)
x<-model.matrix(pres.abs~long+lat+disturb+rainann+soildepth+soilfert+tempann+topo+easting+northing,data=train_7)[, -1]
y<-as.factor(train_7$pres.abs)
set.seed(123)
cv_fit<-cv.glmnet(x,y,family="binomial",alpha=1)
best_lambda<-cv_fit$lambda.min

# 用最优 lambda 拟合最终模型
lasso_model<-glmnet(x,y,family="binomial",alpha=1,lambda=best_lambda)
coef(lasso_model)

# 测试集也要转为设计矩阵
x_test<-model.matrix(~long+lat+disturb+rainann+soildepth+soilfert+tempann+topo+easting+northing,data=test_7)[, -1]
predicted_prob<-predict(lasso_model,newx=x_test,type = "response")
result_7<-data.frame(id=test_7$id,predicted_prob=as.vector(predicted_prob))
```


```{r}
#ridge（可行）（apply）
library(glmnet)
x<-model.matrix(pres.abs~disturb+rainann+soildepth+soilfert+tempann+topo+easting+northing,data=train_7)[, -1]
y<-train_7$pres.abs
cv_fit<-cv.glmnet(x,y,family="binomial",alpha=0)
best_lambda<-cv_fit$lambda.min

# 用最优 lambda 拟合最终模型
ridge_model<-glmnet(x,y,family="binomial",alpha=0,lambda=best_lambda)
coef(ridge_model)

# 测试集也要转为设计矩阵
x_test<-model.matrix(~disturb+rainann+soildepth+soilfert+tempann+topo+easting+northing,data=test_7)[, -1]
predicted_prob<-predict(ridge_model,newx=x_test,type = "response")

result_7<-data.frame(id=test_7$id,predicted_prob=as.vector(predicted_prob))
```
```{r}
library(mgcv)
#rainann+soilfert+topo不显著
Logi_gam_7<-gam(pres.abs~factor(disturb)+soildepth+s(tempann)+s(easting)+s(northing),family=binomial,data=train_7)
pred_gam<-predict(Logi_gam_7,newdata=test_7,type="response")
summary(Logi_gam_7)

result_gam_7<-data.frame(id=test_7$id,predicted_prob=as.vector(pred_gam))
```


#species8
```{r}
Logistic_8<-glm(as.factor(pres.abs)~long+lat+disturb+rainann+soildepth+soilfert+tempann+topo+easting+northing,data = train_8,family=binomial)
summary(Logistic_8)
Logi_prediction_8<-predict(Logistic_8,newdata=test_8,type="response")
vif(Logistic_8)
#lat	和 northing 高度相关
#long	和 easting 高度相关
#删掉lat 和long
```

```{r}
# lasso（可行）
library(glmnet)
x<-model.matrix(pres.abs~long+lat+disturb+rainann+soildepth+soilfert+tempann+topo+easting+northing,data=train_8)[, -1]
y<-as.factor(train_8$pres.abs)
set.seed(123)
cv_fit<-cv.glmnet(x,y,family="binomial",alpha=1)
best_lambda<-cv_fit$lambda.min

# 用最优 lambda 拟合最终模型
lasso_model<-glmnet(x,y,family="binomial",alpha=1,lambda=best_lambda)
coef(lasso_model)

# 测试集也要转为设计矩阵
x_test<-model.matrix(~long+lat+disturb+rainann+soildepth+soilfert+tempann+topo+easting+northing,data=test_8)[, -1]
predicted_prob<-predict(lasso_model,newx=x_test,type = "response")
result_8<-data.frame(id=test_8$id,predicted_prob=as.vector(predicted_prob))
```


```{r}
#ridge（可行）（apply）
library(glmnet)
x<-model.matrix(pres.abs~disturb+rainann+soildepth+soilfert+tempann+topo+easting+northing,data=train_8)[, -1]
y<-train_8$pres.abs
cv_fit<-cv.glmnet(x,y,family="binomial",alpha=0)
best_lambda<-cv_fit$lambda.min

# 用最优 lambda 拟合最终模型
ridge_model<-glmnet(x,y,family="binomial",alpha=0,lambda=best_lambda)
coef(ridge_model)

# 测试集也要转为设计矩阵
x_test<-model.matrix(~disturb+rainann+soildepth+soilfert+tempann+topo+easting+northing,data=test_8)[, -1]
predicted_prob<-predict(ridge_model,newx=x_test,type = "response")

result_8<-data.frame(id=test_8$id,predicted_prob=as.vector(predicted_prob))
```
```{r}
library(mgcv)

Logi_gam_8<-gam(pres.abs~factor(disturb)+s(rainann)+soildepth+factor(soilfert)+s(tempann)+topo+s(easting)+s(northing),family=binomial,data=train_8)
pred_gam<-predict(Logi_gam_8,newdata=test_8,type="response")
summary(Logi_gam_8)

result_gam_8<-data.frame(id=test_8$id,predicted_prob=as.vector(pred_gam))
```


```{r}
all_results <- do.call(rbind, list(result_1, result_2, result_3, result_4, result_5, result_6, result_7, result_8))
write.csv(all_results, "all_results.csv", row.names = FALSE)
```

```{r}
gam_results <- do.call(rbind, list(result_gam_1, result_gam_2, result_gam_3, result_gam_4, result_gam_5, result_gam_6, result_gam_7, result_gam_8))
write.csv(all_results, "gam_results.csv", row.names = FALSE)
```

